# 拆迁补偿

提问人：ОoSunny シ 时间：2019-07-19 11:21:10
各位大佬，想咨询两个问题， 1 、企业是一家汽车市场，业务主要是出租市场内的摊位给各个承租户， 2015 年企业 A地块被政府收储，企业需要对 A地块上的商户进行拆迁补偿，但是补偿金额至今没有确定，企业自己对部分商户的拆迁补偿做了估算，还有另一部分商户提出来补偿金额，但未于企业达到一致意见，这种情况下，是否要确认预计负债，还是要确认为其他应付款，企业自己估算的金额可否做入账依据，与商户未达成一致意见的部分，应该如何入账？
2 、企业于 2019 年 3 月份将B 地块土地也进行了转让，并办理了产权转移，但还未进行搬迁，搬迁时间还未确定，针对 B 地块上的商户也存在补偿的问题，但仍是没有补偿标准，针对部分企业提出按 A 地块预估的拆迁标准进行估算，企业这么做是否合理，是要确认预计负债，还是要确认其他应付款？
请大家进行指导，谢谢大家。

回答人：chenyiwei
1 、应根据《企业会计准则第 13 号——或有事项》第五条规定，按最佳估计数确定预计负债的应有余额，需综合考虑截至报告日可获取的所有相关信息，如已达成一致的商户补偿标准、当地政府给出的参考意见等。无法合理估计预计负债应有余额的情况是极其少见的。
2 、应结合具体情况分析 A、B 地块的拆迁补偿是否具有可比性。
无论如何，应确认预计负债而不是其他应付款。